【裁判字號】    98,訴,1283
【裁判日期】    990413
【裁判案由】    違反槍砲彈藥刀械管制條例等
【裁判全文】
臺灣高雄地方法院刑事判決              98年度訴字第1283號
公  訴  人  臺灣高雄地方法院檢察署檢察官
被      告  己○○
義務辯護人  徐萍萍律師
被      告  庚○○
選任辯護人  陳旻沂律師
上列被告因槍砲彈藥刀械管制條例案件，經檢察官提起公訴（98
年度偵字第7320號、19975 號），本院判決如下：
    主  文
己○○未經許可，持有可發射子彈具有殺傷力之改造手槍，處有
期徒刑參年貳月，併科罰金新臺幣陸萬元，罰金如易服勞役，以
新臺幣壹仟元折算壹日。扣案之仿GLOCK 廠17型半自動改造手槍
壹支（含彈匣壹個，槍枝管制編號：0000000000號）、仿BERETT
A 廠92FS型半自動改造手槍壹支（含彈匣壹個，槍枝管制編號：
0000000000號）、口徑9mm 制式子彈貳拾捌顆，均沒收之。又未
經許可，持有可發射子彈具有殺傷力之改造手槍，處有期徒刑參
年貳月，併科罰金新臺幣陸萬元，罰金如易服勞役，以新臺幣壹
仟元折算壹日。扣案之仿BERETTA 廠92FS型半自動手槍之改造手
槍貳支（含彈匣貳個，槍枝管制編號：0000000000、0000000000
號）、口徑9mm 制式子彈拾壹顆，均沒收之。應執行有期徒刑伍
年肆月，併科罰金新臺幣拾萬元，罰金如易服勞役，以新臺幣壹
仟元折算壹日。扣案之仿GLOCK 廠17型半自動改造手槍壹支（含
彈匣壹個，槍枝管制編號：0000000000號）、仿BERETTA 廠92FS
型半自動手槍之改造手槍貳支（含彈匣貳個，槍枝管制編號：00
00000000、0000000000號）、口徑9mm 制式子彈參拾壹顆，均沒
收之。
庚○○犯毀壞門扇竊盜罪，處有期徒刑壹年；又未經許可，持有
可發射子彈具有殺傷力之改造手槍，處有期徒刑肆年，併科罰金
新臺幣陸萬元，罰金如易服勞役，以新臺幣壹仟元折算壹日。扣
案之仿BERETTA 廠92FS型半自動改造手槍壹支（含彈匣壹個，槍
枝管制編號：0000000000號）、口徑9mm 制式子彈參顆，均沒收
之。又未經許可，持有可發射子彈具有殺傷力之改造手槍，處有
期徒刑肆年，併科罰金新臺幣陸萬元，罰金如易服勞役，以新臺
幣壹仟元折算壹日。扣案之仿BERETTA 廠92FS型半自動改造手槍
壹支（含彈匣壹個，槍枝管制編號：0000000000號）、口徑9mm
制式子彈捌顆，均沒收之。應執行有期徒刑捌年貳月，併科罰金
新臺幣拾萬元，罰金如易服勞役，以新臺幣壹仟元折算壹日。扣
案之仿BERETTA 廠92FS型半自動改造手槍貳支（含彈匣貳個，槍
枝管制編號：0000000000、0000000000號）、口徑9mm 制式子彈
拾壹顆，均沒收之。
    事  實
一、己○○明知具殺傷力之槍枝、子彈，係槍砲彈藥刀械管制條
    例所明定之管制物品，未經許可依法不得持有，竟基於持有
    具殺傷力槍枝及子彈之犯意，於民國95年3 、4 月間某日，
    在高雄市○○區○○街1 巷內，自姓名「葉長明」（已於95
    年4 月25日歿）成年男子處取得具殺傷力仿GLOCK 廠17型半
    自動改造手槍1 支（含彈匣1 個，槍枝管制編號：00000000
    00號）、仿BERETTA 廠92FS型半自動手槍之改造手槍1 支（
    含彈匣1 個，槍枝管制編號：0000000000號）、口徑9mm 制
    式子彈43顆（另尚取得不具殺傷力之直徑8.9mm 非制式子彈
    1 顆），旋即將之藏放在其高雄市○○區○○街1 巷17之2
    號3 樓住所房間之衣櫃內，而無故持有之。庚○○明知具殺
    傷力之槍枝、子彈，係槍砲彈藥刀械管制條例所明定之管制
    物品，未經許可依法不得持有，竟基於持有具殺傷力槍枝及
    子彈之犯意，於不詳時間、地點，自不明人士處，取得具殺
    傷力之仿BERETTA 廠92FS型半自動改造手槍1 支（含彈匣1
    個，槍枝管制編號：0000000000號）、口徑9mm 制式子彈5
    顆，並置放於隨身攜帶之黑色背包內，而無故持有之。因庚○○覬覦己○○所持有之槍枝、子彈，竟基於意圖為自己不
    法所有之竊盜犯意，於98年3 月1 日12時許，僱請不知情之
    「勝泰鎖印店」（址設高雄市三民區○○○路889 之2 號）
    負責人戊○○，前往己○○上開之住所處開鎖，由於戊○○
    發現該處大門門鎖必須整個拆除方可開啟，遂於拆卸並開鎖
    後，先行返回勝泰鎖印店維修所卸下之門鎖。庚○○乃乘戊○○返回鎖店尚未返還之際，侵入己○○房間內，並開啟衣
    櫃竊取己○○所持有之前開仿BERETTA 廠92FS型半自動手槍
    之改造手槍1 支（含彈匣1 個，槍枝管制編號：0000000000
    號）及以夾鏈袋包裝之子彈13顆（其中口徑9mm 之制式子彈
    12顆、直徑8.9mm 非制式子彈1 顆），並於得手後另基於持
    有具殺傷力槍枝及子彈之犯意，將上開槍彈置放於騎乘之機
    車置物箱內而無故持有之，並再返回上址等候戊○○裝回門
    鎖。嗣庚○○向高雄市政府警察局三民第二分局密報己○○
    非法持有具殺傷力之槍枝、子彈，員警旋即於同日14時10分
    許，前往上開己○○住處，經徵得己○○同意後進入該屋內
    執行搜索，遂於3 樓房間之衣櫃內查獲仿GLOCK 廠17型半自
    動改造手槍1 支（含彈匣1 個，槍枝管制編號：0000000000
    號）及口徑9mm 之制式子彈31顆。己○○事後查悉上開庚○○密報之情事，遂將此事告知甲○○等人。嗣於98年3 月17
    日下午11時許（起訴書誤載為3 月18日3 時許），因丁○○
    看見庚○○在高雄市○○區○○路、義華路口之「85度C 咖
    啡店」拿槍出來炫耀，而誤認該枝槍係己○○遭竊之手槍，
    即致電告知甲○○此事，甲○○旋即夥同乙○○等人開車前
    至上開「85度C 咖啡店」。庚○○見狀則與乙○○及其友人
    一同搭乘該友人駕駛前來之自小客車，另甲○○則單獨駕駛
    庚○○所駛至該咖啡店之車牌號碼3126-XJ 號（登記為庚○○母親黃麗雲所有）自小客車，一同前往高雄縣大寮鄉山區
    。因甲○○於庚○○車內發現庚○○持有之上開仿BERETTA
    廠92FS型半自動手槍之改造手槍1 支（含彈匣1 個，槍枝管
    制編號：0000000000號）及口徑9mm 之制式子彈5 顆後，甲○○等人則繼續追問庚○○有關己○○失竊之槍彈下落，庚○○遂說出槍彈藏放地點，甲○○並旋即撥打電話予己○○
    ，己○○乃依其指示於98年3 月18日7 時許前往庚○○住所
    ，並於該大樓之1 、2 樓樓梯間取出上開失竊之槍彈，隨後
    即搭乘甲○○等人所駕駛車牌號碼3126-XJ 號前來接應之自
    小客車離開上址。己○○另基於持有具殺傷力槍枝及子彈之
    犯意，連同庚○○所持有及尋回之槍彈，一同放置於庚○○
    之黑色背包內，並隨後將該黑色背包藏放於其住處（即高雄
    市○○區○○街1 巷17之2 號3 樓）之樓頂花盆下，而無故
    持有之。嗣員警根據知情之丙○○陳述，於98年4 月20日21
    時10分許，前往上開藏放槍彈之樓頂處查獲仿BERETTA 廠92
    FS型半自動手槍之改造手槍2 支（含彈匣2 個，槍枝管制編
    號：0000000000號、0000000000號）及口徑9mm 之制式子彈
    17顆與直徑8.9mm 非制式子彈1 顆等物後，始悉上情。
二、案經高雄市政府警察局三民第二分局報告及高雄市政府警察
    局移送臺灣高雄地方法院檢察署偵查起訴。
    理  由
壹、程序方面：
一、按被告以外之人於審判外之言詞或書面陳述，除法律有規定
    者外，不得作為證據，刑事訴訟法第159 條第1 項定有明文
    。次按被告以外之人於檢察事務官、司法警察官或司法警察
    調查中所為之陳述，與審判中不符時，其先前之陳述具有較
    可信之特別情況，且為證明犯罪事實存否所必要者，得為證
    據，刑事訴訟法第159 條之2 亦定有明文。經查，證人丙○○、丁○○、戊○○、辛○○及被告己○○於警詢中之供述
    ，對於被告庚○○而言，應為被告以外之人於審判外陳述之
    傳聞證據，且經本院依法提示予以調查後，被告庚○○之辯
    護人對此亦表示無證據能力（本院審訴卷第34頁背面）。因
    本院審酌上開證人於審理時到庭證述之情節，與其前揭警詢
    時證述之內容，互核大致相符，顯與上開刑事訴訟法第159
    條之2 例外有證據能力之規定不符，是依刑事訴訟法第159
    條第1 項規定，自不得作為本案之證據使用。
二、次按被告以外之人於審判中有滯留國外或所在不明而無法傳
    喚或傳喚不到者，其於檢察事務官、司法警察官或司法警察
    調查中所為之陳述，經證明具有可信之特別情況，且為證明
    犯罪事實之存否所必要者，得為證據，刑事訴訟法第159 條
    之3 第3 款定有明文。查本件甲○○於警詢中之陳述，為被
    告以外之人於審判外之陳述，雖屬傳聞證據，惟本院於審理
    時依其戶籍地即屏東縣內埔鄉○○村○○路100 號、居住地
    即高雄縣仁武鄉○○路52號傳喚結果，均為寄存送達而未到
    庭，且經本院函請高雄縣政府警察局仁武分局、臺灣屏東地
    方法院檢察署代為拘提，亦拘提未獲，本院復查詢其在監在
    押資料，更無在監在押之情形，此有本院送達證書、個人基
    本資料查詢結果、臺灣高等法院在監在押全國紀錄表及高雄
    縣政府警察局仁武分局99年3 月23日高縣仁警偵字第099000
    9186號函各1 份（本院卷第110 頁、第111 頁、第141 頁、
    第174 頁、第175 頁）在卷可憑，足認甲○○應有所在不明
    而無法傳喚之情形。本院審酌上開證人於警詢時之陳述，業
    經其表示不須辯護人在場，且詢問過程均有錄音，並就詢問
    內容，皆能清楚詳細回答所述各情，復無證據顯示製作筆錄
    之員警有以強暴、脅迫、利誘、詐欺、疲勞訊問、違法羈押
    或其他不正方法取供之情事，亦查無於警詢過程中有其他任
    何違法失當之處，是上開證人於警詢時所製作之筆錄，應為
    自由意志下所為之陳述，顯具有可信之特別情況，且為證明
    犯罪事實之存否所必要，依前揭規定，上開證人於警詢時之
    陳述自有證據能力。
三、再按被告以外之人於偵查中向檢察官所為之陳述，除顯有不
    可信之情況者外，得為證據，刑事訴訟法第159 條之1 第2
    項定有明文。復按證人、鑑定人依法應具結而未具結者，其
    證言或鑑定意見，不得作為證據，刑事訴訟法第158 條之3
    亦有明文規定。又檢察官非以證人身分傳喚而以被告身分傳
    喚到庭為訊問時，其身分既非證人，即與「依法應具結」之
    要件不合，縱未命其具結，純屬檢察官調查證據職權之適法
    行使。亦即被告以外之第三人，於他案偵查、審理中若以被
    告身分受訊問而為供述，並非以證人之身分為陳述，自無刑
    事訴訟法第158 條之3 所謂證人依法應具結而未具結之問題
    （最高法院99年臺上字第1330號、1462號判決意旨參照）。
    是以，本件被告庚○○之辯護人固主張被告己○○於98年4
    月21日〔臺灣高雄地方法院98年度偵字第7320號卷（下稱偵
    一卷）第96頁、97頁〕、證人乙○○於98年6 月1 日（偵一
    卷第115 頁至第116 頁）、證人丙○○於98年4 月20日〔臺
    灣高雄地方法院98年度偵字第19975 號（下稱偵二卷）第8
    頁至第10頁〕及甲○○於98年5 月7 日（偵二卷第20頁至第
    23頁）在偵查中所為之陳述，因均未經具結，依刑事訴訟法
    第158 條之3 規定，應無證據能力云云。惟查，除被告己○○為本案被告外，其中乙○○及甲○○為臺灣高雄地方法院
    檢察署98年度偵字第11457 號案件之被告，另丙○○亦為該
    署98年偵字第7320號案件之被告（後經檢察官為不起訴處分
    確定）。因上開4 人均以被告之身分，於偵查中經傳喚到庭
    ，並在檢察官面前作成前揭未經具結之筆錄，雖屬被告庚○○以外之人於偵查中向檢察官所為之陳述，本質上屬於傳聞
    證據，然其身分既非證人，即與「依法應具結」之要件不合
    ，縱未命其具結，依上開最高法院判決意旨，應為檢察官調
    查證據職權之適法行使，當無違法可言。又核其製作筆錄過
    程，並無違法取供或證明力明顯過低之瑕疵，所為陳述蓋係
    出於供述者之真意，皆具信用性，且於本院審理時，除甲○○部分經傳喚未到庭外，其餘均已依人證調查程序傳喚到場
    ，命其立於證人之地位經公訴人、被告庚○○及其辯護人當
    庭交互詰問，並使被告庚○○有與之對質及詰問之機會，對
    被告庚○○之對質詰問權並無妨害，復經本院於審判期日，
    依法定程序逐一提示並告以要旨，由被告庚○○及其辯護人
    依法辯論，而完足為合法調查之證據，自得採為判決之基礎
    。是前揭所述上開4 人於偵查中所為之陳述，依刑事訴訟法
    第159 條之1 第2 項之規定，應認有證據能力。
四、末按被告以外之人於審判外之陳述，雖不符刑事訴訟法第15
    9 條之1 至第159 條之4 之規定，而經當事人於審判程序同
    意作為證據，法院審酌該言詞陳述或書面陳述作成時之情況
    ，認為適當者，亦得為證據，刑事訴訟法第159 條之5 第1
    項定有明文。本件檢察官、被告己○○、庚○○及其辯護人
    於本院審判程序時，就本判決所引用之審判外、其他審判外
    之言詞或書面陳述，均明示同意有證據能力。本院認該具有
    傳聞證據性質之證據，其取得過程並無瑕疵，且與待證事實
    具有關聯性，證明力非明顯過低，以之作為證據係屬適當，
    認俱得為證據。
貳、實體方面
一、被告己○○部分：
    上開有關被告己○○持有具有殺傷力之改造手槍及制式子彈
    之事實，業據被告於警詢、偵訊及本院審理時均坦承不諱，
    核與證人甲○○、乙○○、丙○○、丁○○於警詢、偵訊及
    審理時證述之情節相符，並有扣案之仿GLOCK 廠17型半自動
    改造手槍1 支（含彈匣1 個，槍枝管制編號：0000000000號
    ）、仿BERETTA 廠92FS型半自動改造手槍1 支（含彈匣1 個
    ，槍枝管制編號：0000000000號）、仿BERETT A廠92FS型半
    自動手槍之改造手槍1 支（含彈匣1 個，槍枝管制編號：00
    00000000號）、口徑9mm 制式子彈43顆（其中17顆業經試射
    ）、高雄市政府警察局刑警大隊搜索、扣押筆錄、扣押物品
    目錄表、內政部警政署刑事警察局98年4 月14日刑鑑字第09
    80030444號鑑驗書、98年6 月16日刑鑑字第0980059133號鑑
    驗書各1 份及照片18張可佐（偵一卷第19頁至第24頁、第36
    頁、第37頁、第77頁至第80頁、第91頁至第94頁、偵二卷第
    47頁至第49頁），足認被告己○○之自白應與事實相符，本
    件事證明確，被告所犯上開犯行，堪以認定，應依法論科。
二、被告庚○○部分：
（一）被告庚○○固坦承於98年3 月1 日12時許，僱請不知情之
      勝泰鎖印店負責人戊○○，前往被告己○○之住處即高雄
      市○○區○○街1 巷17之2 號開啟大門之門鎖，惟矢口否
      認有侵入被告己○○上開之住宅內，竊取槍彈，亦否認持
      有仿BERETTA 廠92FS型半自動改造手槍1 支（含彈匣1 個
      ，槍枝管制編號：0000000000號）及口徑9mm 制式子彈5
      顆，辯稱：被告己○○叫伊於上開期日叫他起床，因被告
      己○○早上有「吃藥」，怕他吃太多藥而發生事情，才通
      知鎖匠來開鎖，伊並未進入上開住所內竊取被告己○○持
      有之槍、彈，亦未持有前揭之槍彈。另於98年3 月18日凌
      晨3 時許至高雄市○○區○○路、義華路口之「85℃咖啡
      店」，係前往買咖啡，並無拿槍出來把玩云云。其辯護人
      則以：被告庚○○於戊○○打開被告己○○住家之大門鎖
      後，進入屋內僅2 、3 分鐘之時間，顯見被告庚○○進入
      屋內之目的並非偷槍，否則豈有不攜帶包包以便裝槍、彈
      之可能？且被告庚○○於戊○○返回裝上大門鎖頭時，被
      告庚○○亦在門口等候，身上亦無任何東西，足徵被告庚○○應未有進入屋內竊槍、彈之情形。另「85℃咖啡店」
      之隔壁即為電子遊戲場，出入者眾多，則於如此眾目睽睽
      之下，被告庚○○豈敢寧願承擔被當眾舉報之風險，而在
      馬路邊拿出槍枝把玩? 另證人乙○○、丙○○及甲○○及
      被告己○○證述在被告庚○○車上看到有1 把槍彈及至被
      告庚○○住處之1 、2 樓樓梯間尋獲槍彈部分，亦有諸多
      不合常情及互有矛盾之處，顯係為報復被告庚○○密報舉
      發被告己○○，而故意栽贓被告庚○○持有槍械。是被告
      庚○○並未持有槍彈，亦無至被告己○○家中竊取槍彈之
      犯行云云。
（二）經查：
    1.證人即被告己○○於偵訊時到庭證稱：「（那天是否有叫
      庚○○叫你起床？）沒有。他沒有叫我起床。」、「（他
      如何知道你中午12點不在家？）我早上是跟他一起出門。
      」等語綦詳（偵二卷第16頁），另被告己○○並無施用毒
      品遭觀察、勒戒之前案資料，復有臺灣高等法院被告前案
      紀錄表1 份在卷可稽，是被告庚○○擅自僱請不知情之鎖
      匠開啟被告己○○住處大門之動機，顯與上開所辯之情有
      別。又被告己○○住處大門之鎖頭因不好開啟，須拆解並
      帶回鎖店整理後方能重新裝回，而該鎖頭拆下攜回鎖店整
      理後，再返回被告己○○住處，該路程約須30分鐘等情，
      業據證人即鎖店之負責人戊○○到庭證述在卷（本院卷第
      93頁、第94頁）。雖上開證人證述於返回該處時，未看見
      被告庚○○手上有拿取任何東西，惟因證人戊○○離開該
      處之時間長達約30分鐘，被告庚○○利用此一時間至該住
      所內，竊取被告己○○所持有之槍、彈，再將所取得之物
      置放於騎乘至該址之機車內，難認不無可能。況被告己○○當時果於屋內睡覺，因拆門鎖之聲響非小，酌情應會被
      吵醒而起床查看，然證人戊○○於拆、裝門鎖時均未見到
      被告己○○，另被告庚○○於證人戊○○返回時更未在屋
      內等候，卻刻意立於屋外等侯證人戊○○。再者，被告庚○○雖辯稱因證人戊○○身上沒有錢可找，當證人戊○○
      拆卸鎖頭後，有一同返回鎖店，並非在被告己○○住處等
      候云云，然證人戊○○證稱：「（審判長請證人戊○○對
      被告庚○○所述表示意見）他沒有跟我回去，他是在外面
      等我，因為當時我要上去己○○家裝鎖時，阿輝（即被告
      己○○之伯父）也剛好要上樓，他沒有跟我回店裡找錢。
      」、「〔事實上當時他（指證人戊○○）說他身上沒有辦
      法找錢，我跟他一起回去的，不然他麼知道我的車牌？〕
      沒有，你的車牌是你來我店裡要帶我去開鎖時，我就記下
      你的車牌了。」等語明確（本院卷第94頁背面）。因證人
      戊○○與被告庚○○之間並無私人糾紛或仇怨，衡諸經驗
      法則，自無必要故為不利於被告之虛偽證述，而陷己於偽
      證罪處罰之風險，是證人戊○○上開證述之內容，即應堪
      予採信。此外，被告庚○○於警詢時供稱於98年3 月1 日
      凌晨4 至5 時在被告己○○家中看到2 把槍，該日12時前
      有打電話給高雄市政府警察局三民第二分局偵查隊董小隊
      長，向他告發上情等語（警卷第21頁）。另警察亦於該日
      14時10分許，至被告己○○住處之衣櫃內查獲仿GLOCK 廠
      17型半自動改造手槍1 支（含彈匣1 個，槍枝管制編號：
      0000000000號）及口徑9mm 之制式子彈31顆等物，復有高
      雄市政府警察局三民第二分局搜索、扣押筆錄、扣押物品
      目錄表、自願性同意搜索筆錄各1 份及查獲照片11張附卷
      可稽（偵一卷第8 頁至第13頁、第19頁至第24頁）。既被
      告庚○○已知情被告己○○持有槍彈之事實，又向警察舉
      發該情，則被告庚○○於警察前往搜索前，卻先行前往被
      告己○○之住處，其目的為何，即難謂無疑。況員警執行
      搜索後，查獲之槍枝僅有1 支（另有口徑9mm 之制式子彈
      31顆），與被告庚○○舉報之數量有所差異，因被告己○○亦陳稱持有2 支槍械，且虛報槍彈數目對其刑責更為不
      利。故綜合上開各情，被告己○○所稱庚○○僱請不知情
      之鎖匠開啟其住所之大門，並利用鎖匠將鎖頭帶回整理之
      際，進入竊取仿BERETTA 廠92FS型半自動手槍之改造手槍
      1 支（含彈匣1 個，槍枝管制編號：0000000000號）及以
      夾鏈袋包裝之子彈13顆（其中口徑9mm 之制式子彈12顆、
      直徑8.9mm 非制式子彈1 顆）之事實，即非無據，而堪採
      信。
    2.另證人丁○○到庭證稱：「（98年3 月18日當天你在85度
      C 咖啡廳看到何事？）當天原本我們在那邊聊天，後來庚○○自己開車過去，然後他拿著包包，裡面放有他的槍，
      我也不知道是什麼槍。放一支槍在他的包包裡面，他有拿
      出來，然後有拉板機，後來我們就走了‥」、「（可否說
      明你當天是幾點時在85度C 咖啡廳看到庚○○上開拿槍的
      行為？）那很久了，我也不知道幾點，約晚上10點、11點
      左右。」、「（當天庚○○所拿的槍是放在何處？）側包
      ，他自己有揹包包。」、「（可否說明當天庚○○在大昌
      路85度C 咖啡廳內坐的位置，以及你當時所坐的位置？）
      我們坐一樓吧臺的旁邊，他是站著，他走過來找我們所以
      他是站著。」、「（當時你是否有打電話告訴甲○○庚○○拿槍出來的事情？）有，有印象。」、「（庚○○到底
      是在何處拉槍機？）在旁邊一間「甩寶」（音譯）與85度
      C 中間外面那邊。」、「（庚○○當時是在馬路上或在騎
      樓內，還是在「甩寶」（音譯）裡面？）應該算騎樓的外
      面，但不是在馬路，是在停摩托車那裡。」等語（本院卷
      第87頁及其背面、88頁及其背面、第90頁），核與證人甲○○於偵訊時證述：「（那天如何知道庚○○在85度C 那
      邊？）是丁○○告訴我的。」、「〔為何那天要去找他（
      指被告庚○○）？〕因為我是聽己○○說庚○○到他家偷
      槍，他還報警抓己○○，但他不確定是不是庚○○報的警
      。丁○○說他在85度C 有拿槍出來，我以為那是己○○的
      槍。」（偵二卷第20頁、第21頁）之情節相符。雖辯護人
      稱被告庚○○在眾目睽睽下，應無在馬路邊拿出槍枝當眾
      拉槍把玩之可能，並提出85度C 咖啡店現場照片9 張為證
      （本院審訴卷第42頁），而認證人丁○○證述有所不實云
      云。惟依證人丁○○上開之證述內容，被告庚○○拿出槍
      枝之時間，約在晚間11時至12時許，因該時業已夜深時分
      ，路上來往之人潮應已甚少，且被告庚○○係面對證人丁○○與其友人而拿出槍枝把玩，並非舉槍作勢射擊狀，證
      人丁○○亦證述當時無法判斷是否為真槍或假槍等語（本
      院卷第90頁背面），是被告庚○○故意在上址炫耀亮槍之
      行為，是否足以引起他人注意，難謂無疑。雖證人丁○○
      證稱當庭看到槍枝的大小，與當時所見略有不同，然因案
      發迄今已逾1 年有餘，記憶印象本即受有影響而趨漸模糊
      ，況當時僅有路燈及店面之照明，被告庚○○亮槍亦僅有
      短暫之時間，且依證人丁○○之證述，被告庚○○亮槍之
      地點與其座位間尚有段距離，故證人丁○○所證上情，亦
      難為被告有利之認定。是辯護人所執上詞，應無所據，難
      予採信。
    3.又甲○○於接獲丁○○來電告知上情後，即隨同乙○○與
      其友人搭乘自小客車至上開咖啡店，被告庚○○見狀後，
      則乘坐乙○○搭乘前來之自小客車，另甲○○則駕駛被告
      庚○○之自小客車，前後駛離上址並前往大寮山區，其間
      被告庚○○曾遭乙○○、甲○○等人毆打，下山後被告庚○○則與乙○○、甲○○、潘信夫同時乘坐被告庚○○之
      自小客車，途中乙○○下車，丙○○及被告己○○上車等
      情，業據證人丙○○、乙○○、甲○○及被告己○○證述
      綦詳，亦為被告庚○○所不爭。雖甲○○於偵訊時供陳係
      於被告庚○○車上之後車廂，發現槍彈放置於黑色背包內
      ，此與證人丙○○及乙○○所證述，該黑色背包係放在副
      駕駛座之情形有所不同，惟從85度C 咖啡店離開時，被告
      庚○○之自小客車係由甲○○所駕駛，隨後證人丙○○、
      乙○○於離開大寮山區後，始一同搭乘被告庚○○之自小
      客車，故證人甲○○從後車廂發現槍彈後，將之放在副駕
      駛座，而證人丙○○、乙○○嗣後上車時，方於副駕駛座
      看見槍彈乙節，核與常理並無不符。又證人乙○○證述伊
      與甲○○至85度C 咖啡店時，2 人都沒有帶任何東西等語
      明確（本院卷第65頁），且證人甲○○自離開85度C 咖啡
      店後，即駕駛被告庚○○之自小客車前往大寮山區，途中
      並無離開或駛往任何地方刻意逗留，而乙○○、丙○○亦
      均證稱於車上有看見黑色背包內裝有槍彈、被告庚○○有
      承認該黑色背包內之槍彈係其所有等情（本院卷第65頁、
      第66頁、第67頁、第74頁），是證人乙○○、丙○○所證
      述於被告庚○○之自小客車內，看見甲○○自副駕駛座拿
      出黑色背包所放置之槍彈，而該槍彈應屬被告庚○○所持
      有之事實，即堪認定。另甲○○知悉被告庚○○將槍械藏
      放在其住處1 、2 樓樓梯間之事實後，即以電話通知被告
      己○○，而被告己○○於接獲甲○○電話後，即前往被告
      庚○○住家，果於該大樓之樓梯間發現以塑膠袋包裹的槍
      彈等情，業據證人即被告己○○及甲○○、丙○○證述甚
      詳（本院卷第68頁、第69頁、第74頁背面、第75頁、警卷
      第29頁）。而被告庚○○所提出其住處於案發當日之監視
      錄影畫面，經本院勘驗結果，甲○○確實於該日5 時37分
      41秒（5 時38分進入電梯）進入該大樓，另被告己○○則
      分別於7 時12分44秒、10時18分27秒許（10時18分56秒進
      入電梯）進入該大樓，其中被告己○○7 時12分44秒許自
      該大樓之大門進入後，隨即走入樓梯間，嗣再從樓梯間出
      來，並旋而走出該大樓等情，復有勘驗筆錄1 份附卷可參
      （本院卷第31頁背面至第33頁）。因上開錄影畫面與前揭
      證人證述之情節，互核亦屬相符，是被告己○○於接獲甲○○電話通知後，在被告庚○○住處之1 、2 樓樓梯間尋
      獲遭被告庚○○所竊取槍彈之事實，即屬有據。至被告己○○對於進入被告庚○○住處大樓之次數，前後陳述雖有
      反覆，惟其於98年4 月21日製作警詢筆錄時，因較接近案
      發時點，記憶內容理應清晰並切合事實，而依該警詢筆錄
      所載，甲○○係於98年3 月18日7 時左右，打電話予被告
      己○○，並告知被告庚○○將槍藏放在其住處大樓之1 、
      2 樓樓梯間，嗣被告己○○於該處有尋獲槍械等語（警卷
      第15頁）。因上開陳述之內容與時間，核與前揭勘驗監視
      器錄影畫面所示，被告己○○進入該大樓之時間（7 時12
      分44秒）大致相符，足徵被告己○○所述之情節顯非虛構
      ，而堪信實。況上開監視錄影畫面係被告庚○○擷取後所
      提供，因本件被告庚○○與己○○2 人間為利害對立關係
      ，上開畫面是否經過篩選過後擷取而得，難謂無疑。故辯
      護人於答辯狀內稱被告己○○對於如何取得槍枝之事實，
      前後陳述有所矛盾云云，容有所誤，應無可採。
    4.又辛○○於98年3 月間某日晚上，曾與被告庚○○攜帶槍
      枝零件至高雄市六合夜市之「華山」槍枝模型店內，要求
      老闆組裝，惟遭拒絕後，被告庚○○即與辛○○一同返回
      被告庚○○之住處，隨後被告庚○○便自行將該槍枝組裝
      成功等情，業經證人辛○○到庭證述綦詳（本院卷第154
      頁至第156 頁）。因證人辛○○對於被告庚○○如何組裝
      槍枝乙節，不僅闡述甚明，且證述當時看到之槍枝，其上
      之準星有斷掉的痕跡等情，亦核與扣案管制編號：000000
      0000號之槍枝特徵相符。此外，被告庚○○將上開組裝成
      功之槍械攜至其住處之陽臺試射，以當時之時間及地點而
      言，雖有影響他人居住安寧而遭他人舉報之可能，然被告
      庚○○於槍枝組裝完成後，急欲試槍而至陽臺試射之情形
      ，亦非不無可能，且證人辛○○對於被告庚○○如何試射
      、未開保險而無法擊發及裝填子彈之數量乙節，均證述明
      確，顯非單純想像而加以杜撰。因證人辛○○與被告庚○○間並無嫌隙，應無甘冒偽證之刑責而故意構陷他人之情
      形，故其上開所證述之內容，應屬有據，而堪採信。再者
      ，被告庚○○於98年7 月20日偵訊時，否認認識辛○○等
      語（偵二卷第58頁），此與辛○○到庭證稱2 人間為朋友
      之情形有所不符，且被告庚○○對於上開辛○○所稱之關
      係，於本院審理亦未加以爭執，益徵被告庚○○前揭所辯
      ，要屬卸責之詞，誠難採信。
    5.被告己○○至被告庚○○住處之1 、2 樓樓梯間，尋獲遭
      被告庚○○竊取之槍彈，並於取得後搭乘由潘信夫駕駛被
      告庚○○之自小客車離去上址，上車後被告己○○將該槍
      彈與在被告庚○○車上之黑色背包內之槍彈一同裝納，嗣
      被告己○○將上開黑色背包，藏放在其住處樓頂花盆等情
      ，業經證人己○○證述明確（本院卷第72頁及其背面），
      核與證人丙○○證述之情節相符（本院卷第74頁及其背面
      、第75頁）。是被告庚○○所持有之仿BERETTA 廠92FS型
      半自動手槍之改造手槍1 支（含彈匣1 個，槍枝管制編號
      ：0000000000號）及口徑9mm 之制式子彈5 顆，及自被告
      己○○處所竊取之仿BERETTA 廠92FS型半自動手槍之改造
      手槍1 支（含彈匣1 個，槍枝管制編號：0000000000號）
      及以夾鏈袋包裝之子彈13顆（其中口徑9mm 之制式子彈12
      顆、直徑8.9mm 非制式子彈1 顆），於98年3 月18日前為
      止，應由被告庚○○非法持有之事實，亦堪認定。
（三）綜上所述，被告庚○○於98年3 月1 日僱請不知情之鎖匠
      至被告己○○住處開啟大門，並進入竊取被告己○○所持
      有之仿BERETTA 廠92FS型半自動手槍之改造手槍1 支（含
      彈匣1 個，槍枝管制編號：0000000000號）及以夾鏈袋包
      裝之子彈13顆（其中口徑9mm 之制式子彈12顆、直徑8.9m
      m 非制式子彈1 顆），並於得手後離去上址。嗣因甲○○
      等人於被告庚○○之自小客車上，發現被告庚○○非法持
      有仿BERETTA 廠92FS型半自動手槍之改造手槍1 支（含彈
      匣1 個，槍枝管制編號：0000000000號）及口徑9mm 之制
      式子彈5 顆，並經被告庚○○供出上開竊取之槍彈藏放地
      點，經甲○○告知被告己○○至該址取得後，被告己○○
      遂將上開2 枝槍械及子彈一同放置於黑色背包內，並藏放
      於被告己○○住處樓頂花盆下之事實，均堪認定，本件事
      證明確，被告庚○○犯行堪以認定，應依法論罪科刑。
三、論罪科刑
（一）按門鎖如為附加於門上之掛鎖，固可認為安全設備，倘係
      毀壞裝置於門內，構成門一部分之鎖，則應認為毀壞門扇
      ，而屬刑法第321 條第1 項第2 款毀壞門扇竊盜（最高法
      院93年臺上字第6727號判決意旨參照）。又刑法上所謂間
      接正犯，係指犯罪行為人不親自實行犯罪行為，而利用無
      責任能力人或無犯罪意思之人實行犯罪者而言。因一般鎖
      匠開鎖僅須利用萬能鑰匙或專業上之工具即可達成，尚不
      致造成該門鎖之毀壞，惟本件鎖匠無法單純利用工具開鎖
      ，須將該門鎖整個拆卸後方能開啟，並帶回鎖店整理後始
      可再裝回使用，顯見該門鎖之功能於拆卸過程中應有部分
      受有毀壞。而被告庚○○委請不知情之鎖匠戊○○，開啟
      裝置於大門內之門鎖，並利用鎖匠拆卸門鎖攜回鎖店內加
      以維修之際，進入被告己○○之住所內竊取槍彈，係利用
      無犯罪意思之人毀壞門鎖以實行其竊取之犯行，應屬毀壞
      門扇竊盜之間接正犯無訛。故核被告己○○所為，係犯槍
      砲彈藥刀械管制條例第8 條第4 項之未經許可持有可發射
      子彈具殺傷力之改造手槍罪，及同條例第12條第4 項未經
      許可持有子彈罪。另被告庚○○所為，則係犯刑法第321
      條第1 項第2 款之毀壞門扇之加重竊盜與槍砲彈藥刀械管
      制條例第8 條第4 項之未經許可持有可發射子彈具殺傷力
      之改造手槍罪，及同條例第12條第4 項未經許可持有子彈
      罪。又被告己○○於98年3 月1 日前持有具殺傷力之改造
      手槍雖有2 支、持有具殺傷力子彈固計有43顆，另自98年
      3 月18日起至同年4 月20日經查獲時止，持有具殺傷力之
      改造手槍2 支、持有具殺傷力子彈亦有17顆；被告庚○○
      於98年3 月1 日起至同年月18日7 時許遭被告己○○取走
      槍彈前，雖持有具殺傷力之改造手槍1 支及具殺傷力子彈
      12顆、98年3 月18日7 時許前持有具殺傷力之改造手槍1
      支及子彈5 顆。惟因持有之繼續，乃行為之繼續，亦即一
      經持有槍、彈，犯罪即成立，故其犯罪繼續至持有行為終
      了即為警查獲時為止，其前後持有之行為，應以一持有行
      為加以評價，且因上開持有之犯意各別，自應各論以一罪
      。又被告己○○、庚○○係以一行為同時觸犯未經許可持
      有具殺傷力改造手槍及未經許可持有具殺傷力子彈二罪，
      為想像競合犯，應從一重之未經許可持有具殺傷力改造手
      槍罪處斷。另被告己○○於95年3 、4 月間取得槍彈至98
      年3 月1 日前，及自98年3 月18日起至同年4 月20日止之
      非法持有槍枝罪；被告庚○○自取得槍彈後至98年3 月18
      日止，及自98年3 月1 日至98年3 月18日遭被告己○○取
      走前之非法持有槍枝罪及加重竊盜罪間，犯意不同，行為
      有別，應予分論併罰。
（二）本院審酌槍砲彈藥殺傷力甚大，其未經許可而持有，危害
      人身安全及社會秩序，而為法所嚴禁，並經各類教育及傳
      媒廣為宣導週知，被告己○○、庚○○應無不知之理，其
      仍未經許可，恣意持有可發射子彈具有殺傷力之改造手槍
      及子彈，藐視公共安全規範，欠缺守法觀念，應予非難，
      兼衡被告己○○犯後供認無隱，態度尚稱良好，應有悔意
      ，雖持有上開槍彈時間長達約3 年，惟持有前開槍彈期間
      ，尚查無持該槍彈供其他犯罪之用，對於社會治安所生實
      際危害應非鉅大，及其前無犯罪科刑紀錄，有臺灣高等法
      院被告前案紀錄表1 紙在卷可稽，素行尚佳等一切情狀；
      另被告庚○○犯後否認犯行，顯無悔意，且為取得被告己○○所持有之槍彈，竟利用不知情之鎖匠，破壞他人之門
      鎖而進入住宅內竊取，並衡酌前因藏匿人犯及竊盜案件，
      經臺灣高等法院高雄分院分別以96年度上易字第279 號、
      97年度上易字第823 號判決處有期徒刑5 月（後減刑為有
      期徒刑2 月又15日確定）、減為有期徒刑6 月確定，上開
      2 罪並定應執行有期徒刑8 月確定，甫於98年4 月28日易
      科罰金執行完畢等情，有臺灣高等法院被告前案紀錄表1
      份在卷可稽，素行顯為不良暨參以犯罪動機、目的、手段
      等一切情狀，爰分別量處如主文所示之刑及併科之罰金，
      並諭知罰金如易服勞役之折算標準，並定徒刑及罰金之應
      執行刑，及諭知罰金部分如易服勞役之折算標準。
（三）扣案具殺傷力之仿BERETTA 廠92FS型半自動手槍之改造手
      槍2 支（槍枝管制編號：0000000000、0000000000號，各
      含彈匣1 個）、具殺傷力仿GLOCK 廠17型半自動改造手槍
      1 支（含彈匣1 個，槍枝管制編號：0000000000號）、具
      殺傷力口徑9mm 子彈共計31顆（被告己○○原扣案持有43
      顆部分，其中31顆採樣11顆試射，餘持有之12顆及被告庚○○持有之5 顆，各採樣4 顆及2 顆試射，故共計有17顆
      業經試射，僅餘31顆），均為依槍砲彈藥刀械管制條例規
      定未經許可不得持有之違禁物，依刑法第38條第1 項第1
      款規定宣告沒收。至經鑑驗射擊之制式子彈17顆，因已失
      子彈之結構及其效能，非屬違禁物，自不予宣告沒收。
據上論斷，應依刑事訴訟法第299 條第1 項前段，槍砲彈藥刀械
管制條例第8 條第4 項、第12條第4 項，刑法第11條前段、第32
1 條第1 項第2 款、第55條、第42條第3 項、第38條第1 項第1
款、第51條第5 款、第7 款，刑法施行法第1 條之1 ，判決如主
文。
本案經檢察官黃子宜到庭執行職務。
中    華    民    國    99    年    4     月    13    日
                  刑事第十二庭  審判長法  官  黃建榮
                                      法  官  楊珮瑛
                                      法  官  林勳煜
以上正本證明與原本無異。
如不服本判決應於收受判決後10日內向本院提出上訴書狀，並應
敘述具體理由。其未敘述上訴理由者，應於上訴期間屆滿後20日
內向本院補提理由書(均須按他造當事人之人數附繕本)「切勿逕
送上級法院」。
中    華    民    國    99    年    4     月    13    日
                                      書記官  莊正彬
附錄本判決論罪法條
槍砲彈藥刀械管制條例第8條：
未經許可，製造、販賣或運輸鋼筆槍、瓦斯槍、麻醉槍、獵槍、
空氣槍或第4 條第1 項第1 款所定其他可發射金屬或子彈具有殺
傷力之各式槍砲者，處無期徒刑或5 年以上有期徒刑，併科新臺
幣1 千萬元以下罰金。
未經許可，轉讓、出租或出借前項所列槍枝者，處5 年以上有期
徒刑，併科新臺幣1 千萬元以下罰金。
意圖供自己或他人犯罪之用，而犯前二項之罪者，處無期徒刑或
7 年以上有期徒刑，併科新臺幣1 千萬元以下罰金。
未經許可，持有、寄藏或意圖販賣而陳列第1 項所列槍枝者，處
3 年以上10年以下有期徒刑，併科新臺幣700 萬元以下罰金。
第 1 項至第 3 項之未遂犯罰之。
槍砲彈藥刀械管制條例第12條：
未經許可，製造、販賣或運輸子彈者，處1 年以上7 年以下有期
徒刑，併科新台幣500 萬元以下罰金。
未經許可，轉讓、出租或出借子彈者，處6 月以上5 年以下有期
徒刑，併科新台幣300 萬元以下罰金。
意圖供自己或他人犯罪之用，而犯前二項之罪者，處3 年以上10
年以下有期徒刑，併科新台幣700 萬元以下罰金。
未經許可，持有、寄藏或意圖販賣而陳列子彈者，處5 年以下有
期徒刑，併科新台幣300 萬元以下罰金。
第 1 項至第 3 項之未遂犯罰之。
中華民國刑法第321條（加重竊盜罪）
犯竊盜罪而有左列情形之一者，處6 月以上、5 年以下有期徒刑
：
一、於夜間侵入住宅或有人居住之建築物、船艦或隱匿其內而犯
    之者。
二、毀越門扇、牆垣或其他安全設備而犯之者。
三、攜帶兇器而犯之者。
四、結夥三人以上而犯之者。
五、乘火災、水災或其他災害之際而犯之者。
六、在車站或埠頭而犯之者。
前項之未遂犯罰之。

司法院資訊處製作；財團法人民間司法改革基金會備份。
